【裁判字號】    97,裁,2330
【裁判日期】    970423
【裁判案由】    建築法
【裁判全文】
最  高  行  政  法  院  裁  定
                                     97年度裁字第02330號
抗  告  人  甲○○
上列抗告人因與相對人桃園縣政府間建築法事件，對於中華民國
96年6月6日臺北高等行政法院96年度訴字第943號裁定提起抗告
，本院裁定如下︰
    主  文
抗告駁回。
抗告訴訟費用由抗告人負擔。
    理  由
一、按抗告法院認抗告為不合法或無理由者，應為駁回抗告之裁
    定。
二、本件抗告意旨略謂：按行政法院51年裁字第18號、行政法院
    51年裁字第98號可知，起訴不合程式或不備其他要件者，係
    指行政訴訟之提起有不合程式之情形，本件係先行訴願程序
    為載明訴願之事實理由，與行政訴訟之提起尚屬兩事云云。
三、再按行政訴訟法第4條第1項規定：「人民因中央或地方機關
    對其依人民因中央或地方機關之違法行政處分，認為損害其
    權利或法律上之利益，經依訴願法提起訴願而不服其決定，
    ……得向高等行政法院提起撤銷訴訟。」第107條第1項第10
    款規定：「原告之訴，有左列各款情形之一者，行政法院應
    以裁定駁回之。……十、起訴不合程式或不備其他要件者。
    」另依訴願法第56條第1項第5款規定，訴願應具訴願書，載
    明訴願之事實及理由，此為訴願必備之法定程式，訴願事件
    有訴願書不合法定程式不能補正或經通知補正逾期不補正者
    ，應為不受理之決定，訴願法第77條第1款亦定有明文。是
    以若原告於起訴前先行所提起之訴願，未載明訴願之事實及
    理由，不合於訴願法定程式，且經訴願機關通知補正逾期不
    補正，而為不受理之決定者，原告復提起撤銷訴訟即不備須
    經合法訴願程序之要件，行政法院自得依首揭之規定，以裁
    定駁回原告之訴。
四、經核抗告人不服相對人民國95年8月29日府工使字第0950250
    817號裁處書處分，於95年9月29日向內政部提起訴願，惟未
    載明訴願之事實及理由，嗣經內政部以95年10月13日台內訴
    字第0950163061號函限期於文到30日內補正訴願書，上開書
    函業已於同年月16日送達抗告人，抗告人逾期未予補正，訴
    願決定於96年1月10日，以其訴願不合法定程式，逾期未補
    正，不予受理，此為原裁定所認定之事實，原裁定依上述說
    明，認抗告人所提起行政訴訟，並非合法，予以裁定駁回，
    並無不合。抗告理由無非以其法律上歧異之見解，就業經原
    判決詳予論述不採之事由再予爭執，難認有理由，應予駁回
    。
五、依行政訴訟法第104條、民事訴訟法第95條、第78條，裁定
    如主文。
中    華    民    國    97    年    4     月    23    日
                    最高行政法院第五庭
                        審判長法官  劉  鑫  楨
                              法官  侯  東  昇
                              法官  林  樹  埔
                              法官  劉  介  中
                              法官  吳  慧  娟
以  上  正  本  證  明  與  原  本  無  異
中    華    民    國    97    年    4     月    23    日
                              書記官  吳  玫  瑩


司法院資訊處製作；財團法人民間司法改革基金會備份。
